臺灣板橋地方法院民事判決　　　　　　　93年度訴字第1999號
原　　　告　甲○○
被　　　告　乙○○
上列當事人間請求損害賠償事件，經本院於民國94年2 月15日言
詞辯論終結，判決如下：
    主  文
原告之訴及假執行之聲請均駁回。
訴訟費用由原告負擔。
    事實及理由
壹、程序方面：
    按訴狀送達後，原告不得將原訴變更或追加他訴。但有擴張
    或減縮應受判決事項之聲明者，不在此限。民事訴訟法第25
    5 條第1 項第3 款定有明文。本件原告原起訴請求被告應於
    股市開盤時間日盛證券公司板橋分公司大廳說明原告沒偷錢
    或賠償人格損害50萬元，並願供擔保請准宣告假執行。嗣於
    訴狀送達被告後之94年1 月11日減縮請求被告應給付原告50
    萬元，並願供擔保請准宣告假執行，合於上開規定，應予准
    許。
貳、得心證之理由：
一、原告主張被告於93年10月19日在日盛證券公司板橋分公司大
    廳公開場所向股市友人陳述原告偷竊其美金100 元，並於股
    友面前打電話要求原告返還被告5000元，又於同年月20日於
    日盛證券公司板橋分公司大庭廣眾下，當面要原告返還5000
    元，原告已向台北縣板橋分局板橋派出所（下稱板橋派出所
    ）備案，被告之不法之侵害行為，原告自得請求賠償精神上
    之損害，爰請求被告賠償原告新台幣50萬元等語，並請求調
    取板橋派出所之警詢筆錄為證。
二、被告則以：伊雖懷疑原告有竊取其美金100 元，並向板橋派
    出所備案，但並未提出告訴，且未在證券公司陳述原告有偷
    竊行為，係原告自己在證券公司講出來，伊並無侵害原告之
    名譽等語置辯。
三、按當事人主張有利於己之事實者，就其事實有舉證之責任。
    民事訴訟法第277 條前段定有明文。本件原告主張被告有上
    開之侵權行為，應就其事實負舉證責任。原告請求本院調取
    板橋派出所警詢筆錄為證，經本院向該派出所函詢結果，係
    因被告曾於92年11月間與原告及原告之母三人在韓國旅行時
    ，三人同住一室，被告外出倒茶回至房間時，聽到原告及其
    母對話稱有人倒一壺茶就損失5000元，因而懷疑自己旅行箱
    遺失美金一百元，事隔一年與原告同至板橋派出所備案，原
    告則以原告於93年10月19日11時30分許，在日盛證券板橋分
    公司（板橋市○○路29號4 樓），有一友人以電話與其聯絡
    稱被告在韓國某飯店住宿時遭你拿走100 美金，原告乃找被
    告理論，並稱被告乙○○一口咬定伊拿她的100 美金，而向
    該派出所警員備案，並未製作警詢筆錄，亦無移送偵辦資料
    等情，有板橋分局94年1 月19日北縣警板刑字第0940001968
    號函及附件工作紀錄在卷可按，被告因懷疑原告竊取伊之美
    金100 元，而向警察機關備案，並未正式提出告訴，主觀上
    尚難認有侵害原告之名譽或其他人格權之故意或過失。至於
    原告另主張被告於日盛證券板橋分公司大廳向不特定人指述
    其偷竊被告之美金100 元，並於股友面前打電話要求原告返
    還被告5000元，又於同年月20日於日盛證券板橋分公司大庭
    廣眾下，當面要原告返還5000元云云，為被告所否認，原告
    對此部分之事實並未能舉證證明之，自難憑信。從而，原告
    既未能證明被告有何侵害其名譽或其他人格權之不法行為，
    則其主張被告侵害其人格權，應賠償其精神損害50萬元云云
    ，即屬無據，應予駁回。
四、綜上所述，原告依侵權行為法律關係，請求被告給付50萬元
    ，為無理由，應予駁回。其假執行之聲請，因訴無理由應予
    駁回而失所附麗，應併予駁回。
五、結論：原告之訴為無理由，依民事訴訟法第78條，判決如主
    文。
中　　華　　民　　國　　94　　年　　2 　　月　　25　　日
                  民事第二庭    法　官　林錫凱
以上正本係照原本作成
如對本判決上訴，須於判決送達後20日內向本院提出上訴狀
中　　華　　民　　國　　94　　年　　2 　　月　　25　　日
                                書記官　許清琳
